【裁判字號】    89,訴,1126
【裁判日期】    900425
【裁判案由】    毒品危害防制條例
【裁判全文】
臺灣彰化地方法院刑事判決                        八十九年度訴字第一一二六號
    公  訴  人  臺灣彰化地方法院檢察署檢察官
    被      告  甲○○
    選任辯護人  王能幸律師
右列被告因違反毒品危害防制條例案件，經檢察官提起公訴（八十八年度毒偵字第九
０二、毒偵緝字第四五八號），本院判決如左：
    主  文
甲○○連續施用第壹級毒品，處有期徒刑柒月。又連續施用第貳級毒品，處有期徒刑
伍月。應執行有期徒刑拾月。
    事  實
一、甲○○前因施用毒品案件，經觀察、勒戒後，認無繼續施用毒品傾向，經本院於
    民國（下同）八十七年九月二十三日，以八十七年度訴字第四二一號判決免刑，
    嗣於八十八年一月二十四日確定。未知悔改，五年內，復各基於施用第一級毒品
    海洛因與第二級毒品安非他命之概括犯意，自八十八年一月十五日起至八十八年
    七月二十二日止，在彰化縣或南投縣不詳處所，以將安非他命置於玻璃管內加熱
    使生煙霧吸用，以將海洛因摻入香煙中點火吸用之方式，多次施用安非他命及海
    洛因。先於八十八年一月十五日經南投縣警察局竹山分局採尿送驗後查獲。再於
    八十八年七月二十二日經彰化縣警察局採尿送驗後查獲。經於八十八年七月二十
    二日，依本院八十八年度毒聲字第一六二六號裁定送入台灣彰化看守所附設勒戒
    處所觀察、勒戒後，認有繼續施用毒品傾向。
二、案經南投縣警察局竹山分局報請台灣南投地方法院檢察署檢察官呈經台灣高等法
    院台中分院檢察署檢察長核轉暨彰化縣警察局移請台灣彰化地方法院檢察署檢察
    官偵查起訴。
    理  由
一、右揭犯罪事實，業據被告於審理中自白不諱，又其於前開八十八年一月十五日所
    採尿液先經南投縣衛生局檢驗結果，係呈人體施用第二級毒品安非他命之甲基安
    非他命陽性反應，惟經送長昕生活事業股份有限公司新東分公司以更精密之氣相
    層析質譜分析方式，併檢出呈人體施用第一級毒品海洛因與第二級毒品安非他命
    之嗎啡、甲基安非他命陽性反應，有南投縣衛生局尿液檢驗單與長昕生活事業股
    份有限公司新東分公司出具之濫用藥物尿液檢驗報告在卷可稽。另八十八年七月
    二十二日所採尿液，經檢驗結果，亦呈人體施用第二級毒品安非他命之甲基安非
    他命陽性反應，有彰化縣衛生局煙毒尿液檢驗成績書在卷可憑，是本件被告犯罪
    事證明確，犯行堪予認定，應依法論科。至辯護人以被告經強制戒治後，已無繼
    續施用毒品之傾向，且現罹腰部挫傷併第一腰椎壓迫性骨折，雙腿挫擦傷，身體
    不適，及與夫離異，所育幼女均靠告菲薄收入維持，祈引毒品危害防制條例施行
    細則第二十五條第一項第二款對被告諭知免刑判決云云為被告辯護。顯誤解該法
    條之規定，與該法條係針對毒品危害防制條例修正施行前犯肅清煙毒條例第九條
    第一項、第二項或麻醉藥品管理條例第十三條之一第二項第四款之罪者，於審理
    中經觀察、勒戒者，認無繼續施用毒品傾向者，應為免刑判決之規定全然不合，
    故辯護意旨尚無足採。
二、查被告前因施用毒品案件，經觀察、勒戒後，認無繼續施用毒品傾向，經本院於
    八十七年九月二十三日，以八十七年度訴字第四二一號判決免刑，嗣於八十八年
    一月二十四日確定，有判決書與台灣彰化地方法院檢察署刑案資料查註紀錄表在
    卷足按。其於五年內再犯本案，且經送觀察、勒戒後，認有繼續施用毒品之傾向
    ，有台灣彰化看守所八十八年八月四日，以彰所總字第二０八四號函送之證明書
    附卷可證。故核被告所為，係二犯毒品危害防制條例第十條第一項、第二項之罪
    。被告為施用毒品持有毒品海洛因、安非他命之低度行為，為施用之高度行為所
    吸收，不另論罪。先後多次施用海洛因、安非他命之犯行，時間緊接，所犯構成
    要件相同，顯係基於概括犯意所為，屬連續犯，依法應各論以一罪並加重其刑。
    又所犯上開二罪，犯意各別，行為互殊，應分論併罰之。爰審酌被告犯罪之動機
    、目的、手段、所生危害及犯罪後坦承犯行等一切情狀，分別量處如主文所示之
    刑，並定其應執行之刑，以示懲儆。
三、台灣彰化地方法院檢察署檢察官送請併案審理之八十九年度毒偵字第六０三八號
    案件，以被告於八十九年十月二十七日又為警採尿查獲施用毒品，認被告犯有毒
    品危害防制條例第十條之罪嫌，且與本案具連續犯裁判上一罪關係。經查，被告
    因本案二犯毒品危害防制條例之罪，經送入台灣台中女子戒治所強制戒治，迄於
    八十九年一月二十九日停止強制戒治出所並交付保護管束，嗣於八十九年八月二
    十一日交付保護管束期滿，未經撤銷停止強制戒治，視為強制戒治期滿，有台灣
    彰化地方法院檢察署八十九年度戒執護字第三七號卷宗可查，並有台灣彰化地方
    法院檢察署刑案資料查註紀錄表在卷可憑，與前開送請併案審理所指被告犯罪之
    時間、情狀相較，送請併案審理部分之被告所為，顯係三犯毒品危害防制條例之
    罪嫌，與本案無何連續犯裁判上一罪關係至明。自不屬本案起訴效力所及，復未
    經起訴，本院無得審究，應退由檢察官另為適法之處理。
據上論斷，應依刑事訴訟法第二百九十九條第一項前段，毒品危害防制條例第十條第
一項、第二項，刑法第十一條前段、第五十六條、第五十一條第五款，判決如主文。
中      華      民      國      九十      年       四    月    二十五   日
                                    臺灣彰化地方法院刑事第三庭
                                      法      官    洪  榮  謙
右正本證明與原本無異。
如不服本判決，應於判決送達後十日內向本院提出上訴狀（須附繕本）。
                                      法院書記官    張  木  松
中      華      民      國      九十      年       五    月      二    日
毒品危害防制條例第十條：
施用第一級毒品者，處六月以上五年以下有期徒刑。
施用第二級毒品者，處三年以下有期徒刑。


司法院資訊處製作；財團法人民間司法改革基金會備份。
